臺灣臺北地方法院刑事判決
110年度易字第582號
公  訴  人  臺灣臺北地方檢察署檢察官
被      告  陳鉅弦

                    住臺中市○○區○○路0段00巷00號（0      樓）

上列被告因竊盜案件，經檢察官提起公訴（110年度偵緝字第245
號、110年度偵字第12916號），本院判決如下：
    主  文
陳鉅弦犯竊盜罪，處拘役肆拾日，如易科罰金，以新臺幣壹仟元
折算壹日；又犯竊盜罪，處拘役參拾日，如易科罰金，以新臺幣
壹仟元折算壹日。應執行拘役伍拾日，如易科罰金，以新臺幣壹
仟元折算壹日。
未扣案之犯罪所得新臺幣參仟參佰元沒收，於全部或一部不能沒
收或不宜執行沒收時，追徵其價額。
    事  實
一、陳鉅弦於民國109年8月15日20時5分許，在臺北市中正區○○
    路0段000巷之洛德城堡公館運動中心，基於意圖為自己不法
    之所有之犯意，徒手竊取羅愛玲置放在該中心椅子上背包裡
    錢包內之現金新臺幣（下同）2 ,500元；嗣另基於意圖為自
    己不法之所有之犯意，於同日20時5分至20時11分間之某時
    許，徒手竊取張書萁放在該中心無法上鎖之編號0186號置物
    櫃裡之皮夾內800元，得手後離去現場。
二、案經羅愛玲訴由臺北市政府警察局中正第二分局報告臺灣臺
    北地方檢察署檢察官偵查後提起公訴。
    理  由
一、本判決所引具傳聞性質之各項供述證據，經本院於審判期日
    提示並告以要旨後，檢察官、被告陳鉅弦均同意作為證據（
    見本院卷第99至100頁），本院復查無該等證據有違背法定
    程序取得或顯不可信之情狀，依刑事訴訟法第159條之5第1
    項規定，有證據能力；至本件認定事實所引用之非供述證據
    ，並無證據證明係公務員違背法定程式所取得，亦無刑事訴
    訟法第159條之4顯有不可信之情況與不得作為證據之情形，
    且經本院於審判期日依法進行證據之調查、辯論，被告於訴
    訟上之程序權已受保障，自得為判斷之依據。
二、認定犯罪事實所憑證據及理由：
    上開事實，業據被告於本院審理時坦承不諱（見本院卷第98
    、104頁），核與告訴人羅愛玲於警詢時、偵查中之證述（
    見偵1160卷第7至10頁，偵緝245卷第61至63、77頁）、證人
    張書萁警詢時之證述（見偵12916卷第9至11頁）、證人戴維
    萱警詢時、偵查中之證述（見偵1160卷第13至15、21至22頁
    ，偵緝245卷第61至63頁）、證人廖乃慧警詢時、偵查中之
    證述（見偵1160卷第29至31頁，偵緝245卷第61至63頁）大
    致相符，且有監視器翻拍照片（見偵1160卷第17、33、43至
    51頁）、刑案現場勘察報告、現場圖、刑案現場照片、臺北
    市政府警察局110年3月2日鑑定書（見偵12916卷第19至22、
    25至34、37至38頁）、指認犯罪嫌疑人紀錄表（見偵1160卷
    第25至28頁）、勘察採證同意書、刑案勘察證物清單（見偵
    12916卷第23至24頁）附卷可稽，是被告之任意性自白與事
    實相符，應可採信。本案事證明確，被告之犯行堪以認定，
    應予依法論科。
三、論罪科刑：　　
（一）核被告所為，係犯刑法第320條第1項之竊盜罪。
（二）被告竊取羅愛玲之金錢2,500元、張書萁之金錢800元之犯
      行，犯意各別，行為互殊，應予分論併罰。　　　
（三）爰以行為人之責任為基礎，審酌被告任意竊取他人財物，
      侵害他人之財產安全，所為雖有不該，惟考量其犯後坦承
      犯行，復已與羅愛玲達成和解，願給付2,500元，然尚未
      給付，有和解筆錄在卷可稽（見本院卷第111頁）；並衡
      酌被告自陳學歷為高中肄業，職業為白牌車司機，月收入
      約3至4萬元，需要扶養1名未成年子女之家庭經濟狀況，
      暨其犯罪動機、目的等一切情狀，分別量處如主文所示之
      刑，併諭知易科罰金之折算標準，暨定應執行之刑及易科
      罰金之折算標準。
（四）按犯罪所得，屬於犯罪行為人者，沒收之；於全部或一部
      不能沒收或不宜執行沒收時，追徵其價額，刑法第38條之
      1第1項前段、第3項分別定有明文。經查，被告竊取羅愛
      玲之2,500元、張書萁之800元，經被告花用掉而未扣案，
      業據被告供述明確（見本院卷第104頁），合計3,300元係
      被告因本案犯行而獲取之財物，自屬被告之犯罪所得，爰
      依前揭規定宣告沒收，並於全部或一部不能沒收或不宜執
      行沒收時，追徵其價額。
據上論斷，應依刑事訴訟法第299條第1項前段，刑法第320條第1
項、第41條第1項前段、第51條第6款、第38條之1第1項前段、第
3項，刑法施行法第1條之1第1項，判決如主文。
本案經檢察官李巧菱提起公訴，檢察官李明哲到庭執行職務。 
　　　　　　
中　　華　　民　　國　　111 　年　　2 　　月　　25　　日
　　　　　　　　　刑事第三庭    法　官　許峻彬
上正本證明與原本無異。 
如不服本判決應於收受送達後20日內向本院提出上訴書狀，並應
敘述具體理由；其未敘述上訴理由者，應於上訴期間屆滿後20日
內向本院補提理由書（均須按他造當事人之人數附繕本）「切勿
逕送上級法院」。告訴人或被害人如對於本判決不服者，應具備
理由請求檢察官上訴，其上訴期間之計算係以檢察官收受判決正
本之日期為準。 因疫情而遲誤不變期間，得向法院聲請回復原
狀。
                                書記官  許雅玲
中　　華　　民　　國　　111 　年　　2 　　月　　25　　日
附錄本案論罪科刑法條：
中華民國刑法第320條
意圖為自己或第三人不法之所有，而竊取他人之動產者，為竊盜
罪，處 5 年以下有期徒刑、拘役或 50 萬元以下罰金。
意圖為自己或第三人不法之利益，而竊佔他人之不動產者，依前
項之規定處斷。
前二項之未遂犯罰之。